履歴書.md 2021/11/2

履歴書・職務経歴書

履歴書

氏名

田中 洋平



現住所

〒810-0044 福岡県福岡市中央区六本松2-9-16 六本松ビル703

学歴

	年	月		
_	1997	3	武蔵工業大学附属高等学校卒業	
	1998	4	青山学院大学理工学部電気電子学科入学	
•	2003	3	青山学院大学理工学部電気電子学科卒業	
			1年休学中にハワイ州立大学附属語学学校	在籍(6ヶ月)

職歴

年	月	
2003	4	株式会社図研 電気系CAD開発者として入社
		C/C++ プログラマーとして自社開発に従事
		グローバルサポートとして海外拠点の2次サポートとして従事
2010	4	ZukenUSA(ボストン)にプリセールスエンジニアとして出向
		新製品の北米販促
2011	9	株式会社図研 電気系CAD開発者として復帰

年 月

		C/C++ プログラマーとして自社開発に従事
2014	9	株式会社図研 退社
2014	10	フリーランスプログラマーとして2社在籍
2015	6	Blueship Malaysia Sdn Bnd入社(マレーシア)
		開発リーダーとしてJavaプログラムに従事
2020	6	株式会社Blueship入社

R&Dチーム部長として製品定義・製品開発に従事

資格・免許

年	月		
1998	7	第一種普通自動免許取得	
2009	10	TOEIC805点	
2017	5	ITIL Foundation Certificate in IT Service management	
2021	5	ServiceNow Certified System Administrator	
2021	5	ServiceNow Certified Implement Specialist - ITSM	
2021	8	ServiceNow Certified Implement Specialist - CSM	
2021	10	AWS Certified Cloud Practitioner	

職務履歴書

職務要約

現在は、プロダクトオーナーとして、自社製品の開発に携わっています。職責としては、要求やビジネス分析して開発ストーリーの作成です。また、プログラムの設計レビューやソースコードレビューなども行なっています。現在の開発体制は、ベトナム開発者が3名、日本開発者3名のというチーム構成で実施しています。 プログラミングの要件定義、仕様設計、実装、テストを実施しています。 プログラム言語としては、C++、Java、HTML、CSS、javaScript(React)の経験があります。 データベース(PostgresとMySQL) 設計の実装の経験があります。

上記の自社製品の開発をしながらR&D部の部長として、人事改善、営業支援、マーケティンング、リクルート支援など多岐にわたる業務を実施しています。

職務経歴

■ 2020年6月~現在に至る

株式会社 ブルーシップ

R&Dチーム 部長として自社開発及びマーケティングに従事 [担当] プロダクトオーナー、ブリッジSE、マーケティングチームのリーディング 履歴書.md 2021/11/2

■ 2015年6月~2020年5月

株式会社 Blueship Malaysia Sdn Bnd入社 マレーシア
[担当] Chief Operating Officerとして会社運営の全般かつ自社開発の開発責任者開発チームの立ち上げ・運用
サポートチームの立ち上げ・運用

■ 2014年10月~2015年5月

派遣社員として2社にプログラマーとして業務に従事

■ 2003年4月~2014年9月

株式会社 図研

[担当1] C/C++ プログラマーとして製造向け電気CADソフトウェアの開発 [担当2] グローバルサポートエンジニア

なお、2010年4月~2011年8月の期間はアメリカの支社に出向して 資料作成、展示会での発表、社内教育に従事

活かせる知識・スキル

ビジネス英語

仕様検討経験

アジャイル開発経験

C++プログラミング経験

Javaプログラミング経験

Laravel(PHP)プログラム経験

Reactプログラム経験

Docker経験

自己PR

開発力

15年以上プログラム開発に携わってきました。最近では、主にプログラム開発の上流工程を担当することが多くなりました。その中でもシステムのアーキテクチャも考慮しながら、ビジネス的要求を理解し、実装する能力があります。現在の会社ではBtoBのソフトウェアでビジネスを理解しづらい分野でありますが、3ヶ月で開発リーダーを任せられるようになりました。

グローバルでのチームマネジメントスキル

現在に至るまで、開発メンバーは、ウクライナ人、マレーシア人やベトナム人など複数の国籍の人と英語でコミュニケーションをとりながらチームリーダーとして開発を行なってきました。そのためプログラム能力だけではなく、グローバルなチーム構成でのチームマネージメント能力があります。参画当初はマレーシアでの現地開発もメンバー及び体制が整っておらず不定期にリリースする状態でしたが、現在までに通常通り開発が行われ年6回のリリースが行われるようになっています。

適応力

2015年から2020年まではマレーシアに在住して、当初は開発リーダーのみの役割でしたが現地のメンバーの構成上、最終的には現地責任者として財務などにも関わりながら、開発責任者として製品開発を行なっていました。

自主学習力

プライベートでもLaravel、Reactを作ったサイトを構築。

履歴書.md 2021/11/2

8000人以上の登録者を集めて現在も運営中。 https://beauty3.libary.tv/

QiitaにてDocker関連の知識を記事にまとめてます。

https://qiita.com/you1978

以上の経験から、貴社の開発の仕事に即戦力として貢献していきたいと考えております。